臺灣高等法院交通事件裁定
抗　告　人
即　異議人
即受處分人　甲○○
上列抗告人因違反道路交通管理處罰條例案件，不服臺灣板橋地
方法院95年交聲字第1976號，中華民國96年3月19日裁定（原處
分案號：交通部公路總局臺北區監理所蘆洲監理站，北監蘆字第
裁46-ABU914297號），提起抗告，本院裁定如下：
    主  文
抗告駁回。
    理  由
一、按「汽車駕駛人，駕車行駛人行道，處新臺幣（下同）600
    元以上1,800元以下罰鍰。」，又「汽車駕駛人，駕駛汽車
    有違反本條例之行為，經交通勤務警察或依法令執行交通稽
    查任務人員制止時，不聽制止或拒絕停車接受稽查而逃逸者
    ，除按各該條規定處罰外，處3,000元以上6,000元以下罰鍰
    。」及「汽車駕駛人有下列各款所列條款之一者，除依原條
    款處罰鍰外，並予記點：一、有第33條、第38條第1項、第
    40 條第1項、第45條、第47條第1款至第4款、第48條、第49
    條或第60條第1項、第2項第1款至第3款情形之一者，各記違
    規點數1點」，道路交通管理處罰條例第45條第6款、第60條
    第1項、第63條第1項第1款分別定有明文。又道路交通管理
    處罰條例於民國（下同）94年12月28日修正公布，並於受處
    分人行為後，行政機關95年11月14日裁處前之95年7月1日起
    施行，上開條例第45條、第63條，僅將「左列」改「下列」
    之文字修正，其餘處罰規定並無不同，無任何法律實質變更
    ，故無新舊法比較之問題，先予敘明。
二、交通部公路總局臺北區監理所蘆洲監理站，95年7月14日北
    監蘆字第裁46 -ABU914297號處分意旨略以：受處分人甲○
    ○騎乘其所有、車牌號碼DNZ-371輕型機車，於92年1月14日
    上午8時30分許，行經臺北市○○○路、市○○道因「一、
    行駛人行道。二、違反道路交通管理處罰條例之行為，拒絕
    停車接受稽查而逃逸。」，依違反道路交通管理處罰條例第
    45條第6款及第60條第1項之規定，裁處甲○○罰鍰7,800元
    。嗣受處分人甲○○對該處分聲明異議，經臺灣板橋地方法
    院以95年交聲字第1396號裁定，認原處分機關未就甲○○之
    二違規行為分別裁處，於法未合，而將原處分撤銷，發回原
    處分機關另為妥適之處理。原處分機關遂於95年11月14日另
    以北監蘆字第裁46-ABU914297號裁決書，裁處「一、行駛人
    行道，罰鍰1,800元整，並記違規點數1點。二、違反道路交
    通管理處罰條例之行為，拒絕停車接受稽查而逃逸者，罰鍰
    6,000元整，並記違規點數1點。」
三、受處分人甲○○不服該第二次處分，再向臺灣板橋地方法院
    聲明異議，臺灣板橋地方法院交通法庭認定：(一)執勤員警於
    違規地點執行交通指揮疏導勤務時，發現該車違規於臺北市
    市○○道、延平北路口行駛人行道，經警以手勢並鳴笛示意
    停車接受稽查，惟該車駕駛人甲○○完全不理會執勤員警之
    指揮並加速駛離，執勤員警抄錄下違規車輛車牌號碼DNZ-37
    1號並經電腦查詢車籍與所拒絕稽查車型、廠牌相符後逕行
    製單舉發。執勤員警依據道路交通處罰條例第7條之2，違規
    情形當場不能或不宜攔截製單舉發者，得對機車所有人甲○
    ○逕行處罰舉發（見臺北市政府警察局大同分局95年7月6日
    北市警同分交字第09532408100號函影本）。(二)甲○○自91
    年12月16日至92年12月15止，其戶籍地址為「臺北縣三重市
    ○○路42號3樓之3」，本件舉發單經舉發單位以掛號郵寄車
    輛車籍地，因「查無此人」遭退回而未能送達，應為送達之
    處所不明，舉發單位遂依違反道路交通管理事件統一裁罰基
    準及處理細則第5條暨行政程序法第78條第3項規定辦理公示
    送達，刊登於臺北市政府92年夏字第26期第400頁公報內，
    完成法定送達程序；此有臺北市政府警察局交通警察大隊96
    年1月30日北市警交大執字第09630548600號函覆說明，本件
    舉發通知單業依公示送達之規定，合法送達甲○○無誤。則
    甲○○雖未實際接獲舉發通知單，惟原舉發機關既係依上開
    法定程序送達，自已發生合法送達之效力。(三)綜上所述，甲
    ○○交通違規之事證明確，原處分機關依據道路交通管理處
    罰條例第45條第6項、第60條第1項、第63條第1項第1款規定
    ，分別裁處罰鍰1,800元定，並記違規點數1點，及罰鍰6,00
    0元，並再記違規點數1點，依法並無違誤，乃裁定駁回甲○
    ○之異議。再以取締交通違規是否必須拍照或錄影存證，要
    係取締方式之問題，尚非法定唯一裁罰要件，不影響本件違
    規行為之認定，本件違規事實曾經舉發警員宋忠恕到庭作證
    （見交聲字第1396號影印卷第12頁至第14頁），輔以甲○○
    所陳事實，二者綜合審酌，已堪認定甲○○人確有前述之違
    規行為，其於原審訊問中所辯無採證照片即不能認定違規事
    實云云，尚屬無據，於理由中敘明，經核並無不合。
四、甲○○提起抗告略以：(一)本人絕無違規事實。(二)延平北路並
    非上班必經之路，不可能在該地點違規。(三)本人有駕照及行
    照，無理由怕被員警臨檢。(四)警察說他有記住我的車牌，如
    果是看錯，豈不是很冤枉。交通隊及交通法庭之裁決極不公
    平云云。
五、惟甲○○確有違規行為，已如上述，原審駁回其異議，核無
    違誤。甲○○提起抗告，猶執前詞，否認違規，指摘原裁定
    不當，核無理由，應予駁回。
綜上論斷，應依道路交通案件處理辦法第26條，刑事訴訟法第41
2條，裁定如主文。
中　　華　　民　　國　　96　　年　　5 　　月　　25　　日
                      交通法庭審判長法  官  張連財
                          　  　　　法　官  楊照男
　　                                法  官  林明俊
以上正本證明與原本無異。
不得再抗告。
  　                                書記官  蕭詩穎
中　　華　　民　　國　　96　　年　　5 　　月　　25　　日
